---
layout: page
title: "Computational Documents"
subtitle: "Makefile - PDF, HTML, DOCX"
author:
    name: xwMOOC
date: "`r Sys.Date()`"
output:
  html_document: 
    toc: yes
    toc_float: true
    highlight: tango
    code_folding: show
    number_section: true
    self_contained: true
editor_options: 
  chunk_output_type: console
---

```{r setup2, include=FALSE}
knitr::opts_chunk$set(echo = TRUE, message=FALSE, warning=FALSE,
                      comment="", digits = 3, tidy = FALSE, prompt = FALSE, fig.align = 'center')

library(reticulate)
use_condaenv("anaconda3")
# reticulate::repl_python()
```

# WSL 2 {#windows-wsl2}

윈도우 10 WSL2를 사용해서 `make` 프로그램을 돌린다. 이를 위해서 `wsl` 우분투에 R 최신버전을 설치하고 `tidyverse`등 연관 팩키지를 설치한다.

1. 최신 R 설치 [^install-latest-R] 
1. `install.packages("tidyverse")`를 설치하기 위한 사전 설치 팩키지
    - `sudo apt-get install -y libxml2-dev libcurl4-openssl-dev libssl-dev`
1. R 팩키지 설치
    - `install.packages(c("tidyverse", "DT", "here", "stopwords", "tidytext"), dependencies=TRUE)`

[^install-latest-R]: [Lisa Tagliaferri (July 5, 2018), "How To Install R on Ubuntu 18.04"](https://www.digitalocean.com/community/tutorials/how-to-install-r-on-ubuntu-18-04)

# 한국어 `make` 동영상 {#korean-make}

아래 유튜브 동영상이 보이지 않는 경우, 즉 **{{% youtube "jnJL6ppn26Q" %}}** 메시지만 보이고 아무것도 보이지 않는 경우, `blogdown::install_hugo('0.54.0', force = TRUE)` 명령어로 다시 `blogdown` 휴고를 설치한다. [^blogdown-hugo]

[^blogdown-hugo]: [stackoverflow, "Cannot use Markdown shortcodes in Blogdown's Rmd files"](https://stackoverflow.com/questions/55856904/cannot-use-markdown-shortcodes-in-blogdowns-rmd-files)

```{r korean-make, eval = TRUE}
blogdown::shortcode("youtube", "jnJL6ppn26Q")
```


# 다양한 문서 자동생성 {#makefile}

`.Rmd` 파일을 제작한 후에 이를 기반으로 `.html`, `.pdf`, `.docx` 파일을 자동 생성시키는 사례를 살펴보자.

이를 위해서 두가지 방법을 살펴본다.

<div class = "row">
  <div class = "col-md-6">
**R 콘솔**

```{r r-console-render, eval=FALSE}
rmarkdown::render("analysis/twitter_report.Rmd")
```


  </div>
  <div class = "col-md-6">
**쉘 콘솔**

```{bash shell-console-render, eval=FALSE}
Rscript -e 'rmarkdown::render("analysis/twitter_report.Rmd")'
```

  </div>
</div>

# `Makefile` 자동화 [^make-automation] {#automte-with-Make}

[^make-automation]: ["Automation with makefiles"](https://monashbioinformaticsplatform.github.io/2017-11-16-open-science-training/topics/automation.html)

## 단순한 `Makefile` {#automte-with-simple-Make}

가장 먼저 앞서 쉘 명령어로 실행한 스크립트를 실행하게 한다. 

```{r makefile-with-r-start, eval=FALSE}
analysis/twitter_report.html : analysis/twitter_report.Rmd
    Rscript -e 'rmarkdown::render("analysis/twitter_report.Rmd")'
```

## 패턴 `Makefile` {#automte-with-pattern-Make}

파일을 매번 일일이 지정하면 힘드니, `%`, `$<` 기호를 패턴으로 지정하여 자동화한다.
변수(Variable)를 도입해서 깔끔한 `Makefile`을 제작하는 것도 흔히 사용되는 패턴이다.
`analysis` 폴더를 변수로 지정하여 `Makefile` 중복을 없앤다. 

```{r makefile-pattern-with-r-pattern, eval=FALSE}
RMD_DIR = analysis

${RMD_DIR}/twitter_report.html: ${RMD_DIR}/twitter_report.Rmd
	Rscript -e 'rmarkdown::render("$<")'
```

## "phony" 규칙 {#automte-with-phony-Make}

`all` 규칙을 통해 연관된 모든 파일들이 실행되게 한다.
의존성이 여러번 걸린 경우 `all`에 TARGET을 설정하게 되면 무조건 해당 결과물을 생성시키기 위해 연관된 규칙이 모두 실행된다.

```{r makefile-phony-with-r, eval=FALSE}
RMD_DIR = analysis

all: ${RMD_DIR}/%.html

${RMD_DIR}/%.html: ${RMD_DIR}/twitter_report.Rmd
	Rscript -e 'rmarkdown::render("$<")'
```


## "clean" 규칙 {#automte-with-clean-Make}

`clean` 규칙을 통해 `Make`을 통해 만들어진 모든 파일들을 제거한다.

```{r makefile-clean-with-r, eval=FALSE}
RMD_DIR = analysis

all: ${RMD_DIR}/%.html

${RMD_DIR}/%.html: ${RMD_DIR}/twitter_report.Rmd
	Rscript -e 'rmarkdown::render("$<")'
	
clean:
	rm -rf ${RMD_DIR}/*.html
```

# STAT 545 [^stat545] {#automate-make-with-stat545}

[^stat545]: [STAT 545, "Chapter 36 Automating data-analysis pipelines"](https://stat545.com/automating-pipeline.html)

[Walks through the hands-on activity showing how to automate a data analytical pipeline with make
](https://github.com/STAT545-UBC/make-activity)


